【裁判字號】    99,消債更,4
【裁判日期】    990428
【裁判案由】    更生事件
【裁判全文】
臺灣士林地方法院民事裁定             99年度消債更字第4號
聲  請  人
即  債務人  乙○○
代  理  人  林心榆律師
上列當事人聲請更生事件，本院裁定如下：
    主  文
債務人乙○○自中華民國九十九年四月二十八日下午五時起開始
更生程序。
命司法事務官進行本件更生程序。
    理  由
一、按債務人與金融機構協商成立者，不得聲請更生或清算，但
    因不可歸責於己之事由，致履行顯有重大困難者，不在此限
    。本條例施行前，債務人依金融主管機關協調成立之中華民
    國銀行公會會員辦理消費金融案件無擔保債務協商機制與金
    融機構成立之協商，準用前項之規定，消費者債務清理條例
    第151 條第5 項、第6 項分別定有明文。次按，債務人不能
    清償債務或有不能清償之虞，且無擔保或無優先權之債務總
    額未逾新臺幣（下同）1,200 萬元者，於法院裁定開始清算
    程序或宣告破產前，得向法院聲請更生，觀諸同條例第3 條
    、第42條第1 項規定自明。又法院開始更生程序之裁定，應
    載明其年、月、日、時，並即時發生效力。法院開始更生或
    清算程序後，得命司法事務官進行更生或清算程序，必要時
    得選任律師、會計師或其他適當之自然人或法人一人為監督
    人或管理人，復為同條例第45條第1 項、第16條所明定。
二、本件聲請意旨略以：伊有不能清償債務情事，前曾於民國95
    年7 月依中華民國銀行公會會員辦理消費金融案件無擔保債
    務協商機制與最大債權金融機構成立協商，協商條件為每月
    還款1 萬9,369 元。惟伊之債權人除金融機構外，尚有民間
    債權人甲○○及鬲登股份有限公司無法納入前置協商機制參
    與協商。且伊目前之收入扣除每月協商金額後，所剩金額根
    本無法維持其日常生活所需。是伊係因不可歸責於己，致履
    行協商條件顯有重大困難。且伊無擔保或無優先權之債務總
    額未逾1,200 萬元，復未經法院裁定開始清算程序或宣告破
    產，爰向本院聲請更生等語。
三、經查，債務人所主張之上開事實，有中華民國銀行公會會員
    辦理消費金融案件無擔保債務協商機制協議書及無擔保債務
    還款計畫（見本院卷第74至75頁）、財政部臺北市國稅局96
    、97年綜合所得稅各類所得資料清單（見本院卷第19至20頁
    ）、財政部臺北市國稅局財產歸屬資料清單（見本院卷第21
    頁）、勞工保險被保險人投保資料表及明細（見本院卷第97
    至99頁）、債務人任職中國人壽保險股份有限公司之業務人
    員服務證明書（見本院卷第100 頁）等為證，核閱屬實。佐
    諸債務人自陳尚有2 位民間債權人，業據提出本院85年度票
    字第2546號及2547號民事裁定（見本院卷第63至64頁）、和
    解同意書（見本院卷第193 頁）、債權讓與契約書（見本院
    卷第194 頁）、清償借貸協議書（見本院卷第196 頁）等資
    料所示，堪認為真。是債務人目前每月薪資收入約2 萬412
    元，扣除協商金額1萬9,369元後，僅餘1,043 元可自由支配
    ，顯不足維持債務人個人必要生活。是債務人確係因不可歸
    責於己之事由，致履行協商條件顯有困難。另債務人主張無
    擔保或無優先權之債務總額未逾1,200 萬元，業據提出與其
    所述相符之財團法人金融聯合徵信中心當事人綜合信用報告
    ─債務清理條例前置協商專用債權人清冊（見本院卷第60至
    62頁）、財團法人金融聯合徵信中心當事人綜合信用報告（
    見本院卷第86至93頁）為證。復查，債務人無同條例第6 條
    第3 項、第8 條或第46條各款所定駁回更生聲請之事由存在
    ，則債務人聲請更生，應屬有據，揆諸首開說明，應予開始
    更生程序，並命司法事務官進行本件更生程序。
四、爰裁定如主文。
中    華    民    國    99    年    4     月    28    日
                  民事第二庭  法      官  王怡雯
上為正本係照原本作成。
本件不得抗告。
中    華    民    國    99    年    4     月    28    日
                              書  記  官  周嫣蘋

司法院資訊處製作；財團法人民間司法改革基金會備份。
